# 请教陈版，医药商业公司函证

提问人：相信时间 时间：2018-07-12 20:24:52
1 、返利的会计处理 商业公司作为买方，对于收到或应收供应商返利的会计处理基本原则应当是冲减采购成本，期末随着所采购的货物实现销售和结转成本，相应地将已出售的购入商品对应的返利金额结转到（冲减）主营业务成本，对应于期末尚未售出的购入商品的返利金额则应冲减期末存货账面价值。不论采用何种法律形式，也不论如何开票结算，供应商返利均不应确认为被审计单位的主营业务收入或者其他业务收入。 返利金额的确认应采用权责发生制，即在采购业务发生时，依据与供应商的协议约定的返利规则计算确定对应的返利金额。如实际结算的返利金额有差异，则除了有明显、确凿的审计证据证明构成前期差错的情形以外，一般可在结算当期调整。 年审时，针对返利金额的确定，项目组实施了以下审计程序： 1 、因返利计算过程采用系统自动计算生成，且协议约定的规则很多，项目组计划引入IT审计，审计系统计算程序的是否符合合同的规定。 2 、了解、测试企业内部控制如何保证数据人工录入系统的准确性。 3 、抽取合理样本，手工计算返利金额，与系统计算金额进行比较，验证系统计算正确性。 4 、对返利金额进行函证。 半年度审计时，上述审计程序第 4 步，被审计单位明确表示，即使发函，年中对方也不会确认函证，因为大多数签订的是年度协议，只有完成年度目标，才会最终确认返利金额。按照权责发生制原则计提返利以后，无法取得对方的函证。请问陈版，在年中确认返利，若对方无法回函，计提的返利是否合理。

回答人：chenyiwei
在年中可能无法直接向对方函证确认返利相关负债的具体金额，因为并不确定对方是如何进行账务处理的，但可以函证相关的年度交易合同条款，特别是其中的返利条款，以及本中期内的交易数量、金额等与返利计算相关的指标（业务数据），这些对方都应当是较为容易核实确认的。在此基础上依据对函证确认的数据进行计算，采用复算的方式确定被审计单位账面计提返利金额的恰当性。